【裁判字號】    95,訴,410
【裁判日期】    950822
【裁判案由】    違反毒品危害防制條例
【裁判全文】
臺灣屏東地方法院刑事判決               95年度訴字第410號
公  訴  人  臺灣屏東地方法院檢察署檢察官
被      告  甲○○
上列被告因違反毒品危害防制條例案件，經檢察官提起公訴（95
年度毒偵字第628 號），及移送併辦（95年度毒偵字第791 號）
，被告就被訴事實為有罪之陳述，本院裁定行簡式審判程序，判
決如下：
    主  文
甲○○連續施用第一級毒品，累犯，處有期徒刑拾月，扣案之第
一級毒品海洛因貳包（驗後合計淨重零點壹公克）均沒收銷燬，
扣案之注射針筒壹支及塑膠杓子壹支均沒收。
    事  實
一、甲○○前於民國92年間因施用毒品案件，經本院以92年度毒
    聲字第770 號裁定送觀察、勒戒後，認無繼續施用毒品之傾
    向，於92年6 月23日觀察、勒戒執行完畢釋放，由臺灣屏東
    地方法院檢察署檢察官於92年6 月24日以94年度毒偵字第99
    6 號不起訴處分確定；復於同年間因施用毒品案件，經本院
    以92年度毒聲字第1188號裁定送觀察、勒戒後，認有繼續施
    用毒品之傾向，再經本院以92年度毒聲字第1339號裁定入戒
    治處所施以強制戒治（同時由臺灣屏東地方法院檢察署檢察
    官向本院提起公訴，經本院以92年度訴字第628 號判決判處
    有期徒刑6 月確定）；再於同年間因竊盜、偽造文書案件，
    經本院以92年度訴字第495 號判決判處應執行有期徒刑10月
    確定，其後因毒品危害防制條例修正而於93年1 月9 日出戒
    治所，接續執行上開有期徒刑6 月、10月，甫於94年4 月12
    日縮刑期滿執行完畢。詎其猶不知悛悔，於觀察、勒戒執行
    完畢釋放後5 年內，復基於施用第一級毒品海洛因之概括犯
    意，自95年2 月間某日起至同年月27日19時許止，在屏東縣
    內埔鄉不特定地點，以將第一級毒品海洛因加水再以注射針
    筒注入體內之方式，約1 天施用第一級毒品海洛因1 次之頻
    率，連續施用第一級毒品海洛因多次，於95年2 月28日17時
    30分許，因形跡可疑為警在屏東縣內埔鄉○○村○○路463
    號之1 前攔檢，經警發現其手臂上之注射痕跡後向其詢問，
    甲○○坦承施用毒品，並同意採尿送驗而查獲；其經警採尿
    於同日飭回後至95年5 月5 日9 時許止，復承上開施用第一
    級毒品海洛因之概括犯意，在上開地點，以上開方式、頻率
    ，連續施用第一級毒品海洛因多次，嗣於95年5 月6 日10時
    10分許，因其在屏東縣萬巒鄉○○村○○路段發生車禍，為
    警據報到場處理，經警發現其手臂上之注射痕跡，且經其同
    意搜索而扣得第一級毒品海洛因2 包（驗後合計淨重0.1 公
    克）及其所有供施用第一級毒品海洛因用之注射針筒、塑膠
    杓子各1 支，並同意採尿送驗而查獲。
二、案經屏東縣警察局內埔分局報請臺灣屏東地方法院檢察署檢
    察官偵查起訴及移送併辦。
    理  由
一、本件被告甲○○所犯係死刑、無期徒刑、最輕本刑為3 年以
    上有期徒刑以外之罪，其於準備程序中就被訴事實為有罪之
    陳述，經法官告知簡式審判程序之旨，並聽取當事人之意見
    後，本院認為適宜由受命法官獨任進行簡式審判程序。
二、上揭事實，業據被告甲○○於警詢時、偵查中及本院審理時
    坦承不諱，並有第一級毒品海洛因2 包（驗後合計淨重0.1
    公克）、注射針筒、塑膠杓子各1 支及偵查報告2 紙可稽，
    且被告為警分別於95年2 月28日17時50分、同年5 月6 日所
    採集之尿液檢體，均經送請臺灣檢驗科技股份有限公司以酵
    素免疫分析法及氣相層析質譜儀法檢驗，結果均呈嗎啡陽性
    反應，有該公司濫用藥物尿液檢驗報告2 紙（見屏東縣警察
    局內埔分局內警刑字第0950002517號卷第11頁、本院卷第32
    頁）在卷足憑，又扣案之第一級毒品海洛因2 包（驗後淨重
    0.1 公克），經送請法務部調查局以化學呈色法及氣相層析
    質譜儀分析法檢驗，均含第一級毒品海洛因成分，有該局調
    科壹字第240004221 號鑑定通知書1 紙（見本院卷第28頁）
    附卷可稽，堪信被告上開自白確與事實相符。再被告先前如
    事實欄所載，其於92年間因施用毒品案件，經本院以92年度
    毒聲字第770 號裁定送觀察、勒戒後，認無繼續施用毒品之
    傾向，於92年6 月23日觀察、勒戒執行完畢釋放，由臺灣屏
    東地方法院檢察署檢察官於92年6 月24日以94年度毒偵字第
    996 號不起訴處分確定等節，有臺灣屏東地方法院檢察署檢
    察官92年度毒偵字第996 號不起訴處分書（見95年度毒偵字
    第628 號卷第6 頁）、全國施用毒品案件紀錄表及臺灣高等
    法院被告前案紀錄表在卷足憑，本件事證已臻明確，被告於
    觀察、勒戒執行完畢釋放後5 年內，再犯本件連續施用第一
    級毒品海洛因之犯行洵堪認定。
三、查海洛因為毒品危害防制條例第2 條第2 項第1 款明定之第
    一級毒品，不得持有及施用，核被告甲○○所為，係犯該條
    例第10條第1 項之施用第一級毒品罪。其施用前、後持有第
    一級毒品海洛因之低度行為，應為其施用第一級毒品海洛因
    之高度行為所吸收，不另論罪。又被告行為後，刑法第56條
    連續犯之規定業於94年1 月7 日修正公布刪除，並於95年7
    月1 日施行，則被告之犯行，因行為後新法業已刪除連續犯
    之規定，此刪除雖非犯罪構成要件之變更，但顯已影響行為
    人刑罰之法律效果，自屬法律有變更，依新法第2 條第1 項
    之規定，比較新、舊法結果，仍應適用較有利於被告之行為
    時法律即舊法論以連續犯（最高法院95年第8 次刑事庭會議
    決議參照），是被告所為上開2 次施用第一級毒品海洛因犯
    行，時間緊接、犯罪構成要件相同，顯然基於概括犯意反覆
    為之，為連續犯，應依修正前刑法第56條之規定論以一罪，
    並依法加重其刑。再被告曾於92年間因違反毒品危害防制條
    例案件，經本院以92年度訴字第628 號判決判處有期徒刑6
    月確定；復於同年間因竊盜、偽造文書案件，經本院以92年
    度訴字第495 號判決判處應執行有期徒刑10月確定，甫於94
    年4 月12日縮刑期滿執行完畢等情，有臺灣高等法院被告前
    案紀錄表在卷可稽，其於受有期徒刑之執行完畢，5 年以內
    再故意犯本件有期徒刑以上之罪，不論依修正前之刑法第47
    條，或修正後之刑法第47條第1 項之規定，均構成累犯，對
    被告而言並無有利或不利之情形，自不生新舊法比較之問題
    ，應逕依修正前之刑法第47條，論以累犯，並遞加重其刑。
    檢察官雖僅就被告於95年2 月間某日起至同年月27日19時許
    ，所為之連續施用第一級毒品海洛因犯行部分提起公訴，惟
    被告其餘如事實欄所載之多次施用第一級毒品海洛因犯行，
    與原起訴論罪之施用第一級毒品海洛因犯行部分，依有利於
    被告之修正前刑法第56條之規定有連續犯之裁判上一罪關係
    ，依審判不可分原則，乃為起訴效力所及，本院自得併予審
    判。爰審酌被告前經觀察、勒戒及強制戒治後，仍未戒斷其
    施用毒品之惡習，並參酌其素行狀況、犯罪之動機、目的、
    手段、所生戕害其身心情形及犯罪後坦承犯行，態度尚非惡
    劣等一切情狀，量處如主文所示之刑，以資懲儆。
四、扣案之第一級毒品海洛因2 包（驗後合計淨重0.1 公克），
    均係查獲之毒品，均應依毒品危害防制條例第18條第1 項前
    段之規定，沒收銷燬之。扣案之注射針筒、塑膠杓子各1 支
    ，均係被告甲○○所有，供其施用第一級毒品海洛因所用之
    物，業據其陳明在卷，爰依刑法第38條第1 項第2 款之規定
    ，宣告沒收之。
據上論斷，應依刑事訴訟法第299 條第1 項前段、第273 條之1
第1 項，毒品危害防制條例第10條第1 項、第18條第1 項前段，
刑法第11條、第38條第1 項第2 款、第2 條第1 項，修正前刑法
第56條、第47條，判決如主文。
本案經檢察官葉容芳到庭執行職務。
中    華    民    國    95    年    8     月    22    日
                  刑事第五庭    法  官  林家聖
以上正本證明與原本無異。
如不服本判決應於收受本判決送達後10日內向本院提出上訴書狀
，其未敘述上訴理由者，並得於提起上訴後10日內向本院補提理
由書狀（均須按他造當事人之人數附繕本）「切勿逕送上級法院
」
中    華    民    國    95    年    8     月    22    日
                                書記官  莊正彬
附錄本判決論罪科刑法條全文：
毒品危害防制條例第10條第1項
施用第一級毒品者，處六月以上五年以下有期徒刑。


司法院資訊處製作；財團法人民間司法改革基金會備份。
